【裁判字號】    97,上訴,1504
【裁判日期】    971009
【裁判案由】    違反毒品危害防制條例
【裁判全文】
臺灣高等法院高雄分院刑事判決        97年度上訴字第1504號
上  訴  人
即  被  告  甲○○
上列上訴人因違反毒品危害防制條例案件，不服臺灣屏東地方法
院97年度訴字第549 號中華民國97年6 月30日第一審判決（起訴
案號：臺灣屏東地方法院檢察署97年度毒偵字第645 號），提起
上訴，本院判決如下：
     主  文
上訴駁回。
     事  實
一、甲○○於民國（以下同）87年間，曾因施用毒品案件，經台
    灣屏東地方法院裁定送觀察勒戒後，於87年7 月30日執行完
    畢釋放，並由臺灣屏東地方法院檢察署檢察官以87年度偵字
    第4592號為不起訴處分確定；同年間，其又因施用毒品案件
    ，經台灣屏東地方法院裁定送觀察勒戒及強制戒治後，於88
    年10月15日停止戒治釋放，所餘期間付保護管束，迄89年1
    月29日期滿未經撤銷停止戒治而執行完畢，並由同署檢察官
    以89年度戒毒偵字第54號為不起訴處分確定。89年間，其又
    因施用毒品案件，為同署檢察官聲請台灣屏東地方法院裁定
    送強制戒治獲准（其後歷經停止戒治及撤銷停止戒治，迄90
    年11月20日執行期滿出所），並另由檢察官提起公訴，而由
    台灣屏東地方法院以89年度易字第1591號判決判處應執行有
    期徒刑1 年6 月確定。90年間，其又因施用毒品案件，經台
    灣屏東地方法院以90年度訴字第507 號判決判處應執行有期
    徒刑1 年8 月確定，上開2 判決所處之刑接續執行，於93年
    12月13日縮刑期滿執行完畢。又於94年間，其又因施用毒品
    案件，經台灣屏東地方法院以94年度訴字第103 號判決判處
    應執行有期徒刑1 年2 月確定；同年間，其再因施用毒品及
    竊盜案件，為台灣屏東地方法院分別以94年度訴字第583 號
    判決判處應執行有期徒刑1 年10月確定，及以94年度易字第
    483 號判決判處有期徒刑10月確定，上開2 判決所處之刑再
    經台灣屏東地方法院以96年度聲減字第610 號裁定減刑，並
    定其應執行刑有期徒刑1 年3 月確定後，與前揭有期徒刑1
    年2 月接續執行，本應執行至96年11月12日縮刑期滿，然於
    同年9 月17日即獲假釋出監，並付保護管束，迄其保護管束
    期滿日為止，其假釋均未撤銷，其未執行之刑，以已執行論
    。詎甲○○不知悔改，復基於施用第一級毒品之犯意，於97
    年2 月16日10時至11時許，在屏東縣長治鄉○○村○○路13
    2 號住處內，以針筒注射之方式，施用第一級毒品海洛因1
    次。另基於施用第二級毒品之犯意，於97年2 月17日9 時許
    ，在同上地點，以將毒品放入玻璃球內燒烤，使汽化後吸食
    其煙霧之方式，施用第二級毒品甲基安非他命1 次。嗣於97
    年2 月19日15時30分許，在屏東縣屏東市○○路1 巷56號前
    ，因形跡可疑為警盤查，經徵得其同意後，採尿送驗而查獲
    。
二、案經屏東縣政府警察局屏東分局移送台灣屏東地方法院檢察
    署檢察官偵查起訴。
     理  由
一、上揭施用毒品之事實，業據上訴人甲○○於警訊及原審審理
    時坦承不諱，又上訴人甲○○被查獲時經警採取其尿液檢驗
    含有嗎啡反應，並有尿液採證編號姓名對照表暨正修科技大
    學超微量研究科技中心97年3 月13日Ｚ000000000號檢驗報告
    各1 件在卷可稽（見警卷卷第14至17頁），足見上訴人甲○
    ○施用毒品海洛因及安非他命之自白核與事實相符。又上訴
    人甲○○前自87年間起有多次因施用毒品案件，經台灣屏東
    地方法院裁定送觀察、勒戒、強制戒治及判刑（最近一次判
    刑是台灣屏東地方法院分別以94年度訴字第583 號判決判處
    應執行有期徒刑1 年10月確定，及以94年度易字第483 號判
    決判處有期徒刑10月確定，上開2 判決所處之刑再經台灣屏
    東地方法院以96年度聲減字第610 號裁定減刑，並定其應執
    行刑有期徒刑1 年3 月確定後，與前揭有期徒刑1 年2 月接
    續執行，於96年11月12日縮刑期滿執行完畢），有臺灣高等
    法院被告前案紀錄表可稽，上訴人甲○○於5 年內又再犯施
    用毒品行為，事證明確，其犯行已堪認定。
二、查海洛因、安非他命分別係毒品危害防制條例第2 條第2 項
    第1 、2 款所稱之第一、二級毒品，不得持有及施用，上訴
    人甲○○施用毒品海洛因、安非他命所為，核係犯毒品危害
    防制條例第10條第1 項之施用第一級毒品罪及同條第2 項之
    施用第二級毒品罪。上訴人甲○○持有海洛因及甲基安非他
    命毒品之行為分別為施用該等毒品之犯行所吸收，不另論罪
    。上訴人甲○○所犯上開兩罪，犯意各別，罪名不同，應分
    論併罰。上訴人甲○○前有如犯罪事實欄所示之科刑及執行
    情形，有臺灣高等法院被告前案紀錄表附卷足憑，其於刑之
    執行完畢後5 年內，故意再犯本件有期徒刑之兩罪，均為累
    犯，均應依法加重其刑。
三、原審適用毒品危害防制條例第10條第1 項、第2 項，刑法第
    11條前段、第47條第1 項、第51條第5 款規定，並審酌上訴
    人甲○○素行不佳，有多次施用毒品及竊盜前科，前經施以
    強制戒治及判刑後，竟仍未戒除施用毒品之惡習，復又施用
    第一、二級毒品，戕害其身心健康甚鉅，其犯後坦承犯行，
    態度尚佳等一切情狀，就其施用第一級毒品部分，量處有期
    徒刑1 年2 月，就其施用第二級毒品部分，量處有期徒刑9
    月，並定其應執行刑為有期徒刑1 年9 月。經核原判決認事
    用法並無不合，量刑及定執行刑亦屬適當，上訴人甲○○上
    訴指摘原判決量刑過重，為無理由，應予駁回。
四、上訴人甲○○經合法傳喚無正當理由於審判期日不到庭，依
    法不待其陳述逕行判決。
據上論斷，應依刑事訴訟法第368 條、第371 條，判決如主文。
本案經檢察官許美女到庭執行職務。
中    華    民    國    97    年    10    月    9     日
                    刑事第六庭    審判長法  官  王憲義
                                        法  官  邱永貴
                                        法  官  張盛喜
以上正本證明與原本無異。
施用安非他命部分不得上訴。
施用海洛因部分如不服本判決應於收受本判決後10日內向本院提
出上訴書狀，其未敘述上訴理由者，並得於提起上訴後10日內向
本院補提理由書狀（均須按他造當事人之人數附繕本）「切勿逕
送上級法院」。
中    華    民    國    97    年    10    月    9     日
                                        書記官  黃一秋
附錄本判決論罪科刑法條：
毒品危害防制條例第10條
施用第一級毒品者，處6 月以上5 年以下有期徒刑。
施用第二級毒品者，處3 年以下有期徒刑。


司法院資訊處製作；財團法人民間司法改革基金會備份。
